【裁判字號】    92,上易,417
【裁判日期】    920331
【裁判案由】    妨害家庭
【裁判全文】
臺灣高等法院臺中分院刑事判決                    九十二年度上易字第四一七號
    上  訴  人  臺灣台中地方法院檢察署檢察官
    上  訴  人  丙○○
    即  被  告
    選任辯護人  周黛婕
    被      告  甲○○
右上訴人等因被告等妨害家庭案件，不服臺灣台中地方法院九十一年度易字第二一三
六號中華民國九十一年十二月三日第一審判決（起訴案號：臺灣台中地方法院檢察署
九十一年度偵字第一一二八六號，移
，提起上訴，本院判決如左：
      主  文
原判決關於丙○○部分撤銷。
丙○○連續與有配偶之人相姦，處有期徒刑肆月，如易科罰金，以佰元折算壹日。
其他上訴駁回。
      事  實
本院認定之犯罪事實除丙○○部分應更正為基於相姦之概括犯意外，與原審判決書之
記載相同，玆引用之。（如附件）。
      理  由
一、引用原審判決書所記載之證據。
二、核被告甲○○所為，係犯刑法第二百三十九條前段之通姦罪。上訴人即被告（以
    下簡稱為被告）被告丙○○所為，係犯同法第二百三十九條後段之相姦罪。其二
    人先後犯行，均係犯罪構成要件相同，顯係基於概括犯意反覆為之，均為連續犯
    ，應分別論以一罪，並加重其刑。原審就被告甲○○部分，適用刑法第五十六條
    、第二百三十九條前段、第四十一條第一項前段，罰金罰鍰提高標準條例第二條
    ，並審酌被告甲○○之通姦行為，將影響告訴人丁○○之婚姻圓滿，造成告訴人
    丁○○之心理傷害，且被告甲○○犯後於法院審理時猶飾詞否認犯罪，及其通姦
    之時間、次數等一切情狀，量處被告甲○○有期徒刑四月，並諭知易科罰金之折
    算標準，認事用法核無違誤，量刑亦妥適。檢察官上訴意旨指摘原判決關於被告
    甲○○部分量刑過輕，並無理由，應予駁回。至被告丙○○部分，原審予以論罪
    科刑，固非無見，惟查被告丙○○係與有配偶之被告甲○○相姦，故其應係犯刑
    法第二百三十九條後段之相姦罪（被告丙○○之配偶梁繡敏告訴部分，已於原審
    審理中撤回此部分告訴），原判決認係犯同法第二百三十九條前段之通姦罪，適
    用法律顯有違誤。被告丙○○上訴意旨否認犯罪，及檢察官上訴意旨指摘原判決
    關於此部分量刑過輕，雖均無理由，但原判決關於此部分既有上述可議之處，應
    由本院將原判決關於此部分予以撤銷改判。爰審酌被告丙○○犯罪之動機、目的
    、手段、相姦之時間、次數及犯後否認犯罪等一切情狀，量處被告丙○○如主文
    第二項所示之刑，並諭知易科罰金之折算標準，以示懲儆。
三、據上論斷，應依刑事訴訟法第三百六十九條第一項前段、第三百七十三條、第三
    百六十四條、第二百九十九條第一項前段、第三百六十八條、刑法第五十六條、
    第二百三十九條後段、第四十一條第一項前段，罰金罰鍰提高標準條例第二條，
    判決如主文。
本案經檢察官乙○○到庭執行職務。
中      華      民      國      九十二      年      三    月    三十一  日
                                   臺灣高等法院臺中分院刑事第八庭
                                         審判長法  官  羅  得  村
                                               法  官  陳  毓  秀
                                               法  官  劉  榮  服
右正本證明與原本無異。
不得上訴。
                                               書記官  陳  俞  豪
中      華      民      國    九十二     年      四       月     二     日
                                                                        Ｆ


司法院資訊處製作；財團法人民間司法改革基金會備份。
